【裁判字號】    99,審訴,463
【裁判日期】    990728
【裁判案由】    妨害風化
【裁判全文】
臺灣新竹地方法院刑事判決             99年度審訴字第463號
聲  請  人  臺灣新竹地方法院檢察署檢察官
被      告  甲○○
            乙○○
上列被告等因妨害風化案件，經檢察官提起公訴（99年度偵字第
2357號），經被告等於本院準備程序中，就被訴事實為有罪之陳
述，經告知被告等簡式審判程序之旨，並聽取檢察官、被告等之
意見後，經本院合議庭裁定由受命法官進行簡式審判程序，本院
判決如下：
    主    文
甲○○共同犯圖利容留性交、猥褻罪，處拘役伍拾日；如易科罰
金，以新臺幣壹仟元折算壹日。
乙○○共同犯圖利容留性交、猥褻罪，處有期徒刑月；如易科
罰金，以新臺幣壹仟元折算壹日。
    犯罪事實
一、甲○○自民國99年3月1日起擔任新竹市○區○○路215號「
    晶鼎咖啡坊」之登記負責人，乙○○則為實際負責人並擔任
    櫃檯經理，渠2 人共同基於意圖使女子與他人為猥褻、性交
    之行為，而容留、媒介以營利之單一集合犯意聯絡，於上開
    時、地，容留、媒介店內所僱用之陳淑惠及其他姓名年籍不
    詳之成年女子共約5 、6 位與上門消費之不特定男客從事俗
    稱「半套」（即女子以手撫弄男客生殖器，直至男客射精為
    止之猥褻行為，以及以口含吮男客生殖器，直至男客射精之
    性交行為）、「全套」之性交行為，收費方式則為1 節40分
    鐘，每節新臺幣（下同）1,500 元，「半套」須消費2 節（
    即3,000 元），「全套」則須消費6 節（即9,000 元），以
    此方式以營利。嗣為警於99年3 月9 日晚間9 時15分許，在
    「晶鼎咖啡坊」2 樓包廂，查獲同日由乙○○媒介之陳淑惠
    與男客黃仁澤從事性交及猥褻行為，並在包廂內扣得陳淑惠
    所有已脫去之內衣（已發還陳淑惠）及已開封使用之保險套
    1 枚（自男客黃仁澤生殖器上取出），始查悉上情。
二、案經新竹市警察局第二分局報告臺灣新竹地方法院檢察署檢
    察官偵查起訴。
    理    由
一、程序部分：
    按除被告所犯為死刑、無期徒刑、最輕本刑為3 年以上有期
    徒刑之罪或高等法院管轄第一審案件者外，於前條第1 項程
    序進行中，被告先就被訴事實為有罪之陳述時，審判長得告
    知被告簡式審判程序之旨，並聽取當事人、代理人、辯護人
    及輔佐人之意見後，裁定進行簡式審判程序，刑事訴訟法第
    273條之1第1 項定有明文。本件被告甲○○、乙○○所犯係
    死刑、無期徒刑、最輕本刑為3 年以上有期徒刑以外之罪，
    其於準備程序中就被訴事實為有罪之陳述，經告知簡式審判
    程序之旨，並聽取公訴人及被告甲○○、乙○○之意見後，
    本院合議庭認為適宜而裁定由受命法官獨任進行簡式審判程
    序，合先敘明。
二、認定被告甲○○、乙○○犯行所憑之各項證據：
（一）被告甲○○於警詢、偵查中之供述及本院準備程序、簡式
      審判程序時之自白（見偵查卷第7、8、64至67頁，本院卷
      第16頁背面、第18至20頁）。被告甲○○坦承其受被告乙
      ○○雇請擔任「晶鼎咖啡坊」之負責人，對於「晶鼎咖啡
      坊」店內雇請之女子與男客從事「半套」、「全套」一事
      知情等情。
（二）被告乙○○於警詢、偵查中之供述及本院準備程序、簡式
      審判程序時之自白。其稱：伊自99年3 月間起接手「晶鼎
      咖啡坊」，為「晶鼎咖啡坊」之實際負責人並擔任櫃檯經
      理，於99年3月9日晚間曾帶男客黃仁澤進入「晶鼎咖啡坊
      」2樓包廂內並先介紹店內消費方式，1 節40分鐘需1,500
      元，「半套」需消費2 節即3,000元、「全套」需消費6節
      即9,000 元，之後再介紹其雇請之女子陳淑惠與男客黃仁
      澤進行交易等語（見偵查卷第10至12、37、38、67、68頁
      ，本院卷第16頁背面、第18至20頁）。
（三）證人黃仁澤於警詢及偵查中之證稱：他於99年3月9日晚間
      7 時許進入「晶鼎咖啡坊」消費，該店櫃檯即被告乙○○
      帶他上2樓包廂並說明店內之消費方式後，1名女子進入包
      廂內脫去上衣，並以口含性器官之方式為他服務，後來警
      方臨檢，分別在包廂內之桌上及他的性器官上，發現已開
      啟之保險套外包裝及已使用之保險套等語（見偵查卷第18
      、19、45、46頁）。
（四）證人陳淑惠於警詢及偵查中之證稱：她自98年6 月中旬起
      即在「晶鼎咖啡坊」上班，店內小姐約5 、6 位，於99年
      3 月9 日晚間，她經被告乙○○通知進入2 樓包廂內替男
      客黃仁澤服務，當時她以口含吮及手撫弄男客之性器官直
      至男客射精為止之「半套」方式服務男客黃仁澤，當她正
      以手撫弄男客黃仁澤之性器官時，警方出示證件臨檢，並
      當場在包廂內發現其內衣及所有之保險套外包裝，之後再
      由男客黃仁澤性器官取出保險套等語（見偵查卷第14至16
      、56至59頁）。
（五）扣案之已開封使用保險套1 枚（保管字號：99年度院保管
      字第422 號，扣押物品清單見本院卷第13頁）：佐證證人
      黃仁澤為警臨檢當時正與證人陳淑惠從事俗稱「半套」性
      交易之事實。
（六）新竹市警察局第二分局文華派出所臨檢紀錄表、搜索扣押
      筆錄、扣押物品目錄表、贓物認領保管單、新竹市政府營
      利事業登記證各1 份、現場照片15張等（見偵查卷第21至
      26、31至35頁）。佐證被告甲○○、乙○○在「晶鼎咖啡
      坊」有容留、媒介證人陳淑惠與男客黃仁澤從事俗稱「半
      套」性交易之事實。
（七）綜上，本件事證業臻明確，被告甲○○、乙○○犯行至堪
      認定，均應依法予以論科。
三、論罪科刑：
（一）論罪：
  １、按刑法第231條第1項前段規定意圖使男女與他人為性交或
      猥褻之行為，而引誘、容留或媒介以營利者，應科刑罰，
      細繹該條項法文之文句意義，所定「使男女與他人為性交
      或猥褻之行為」者，應係指意圖犯主觀上必須具備法之主
      觀構成要件要素而言，只要行為人出於該特定之犯罪目的
      而努力謀求構成要件之實現，或希求構成要件所預定之結
      果發生，而著手實行「引誘、容留或媒介」之客觀構成要
      件事實者，即足當之，並不以媒介或容留性交或猥褻之對
      象與他人發生性交或猥褻之結果為要件，亦不以實際得利
      為限（最高法院94年度臺上字第6002號判決意旨參照）。
      本件被告甲○○、乙○○以媒介、容留證人即店內小姐陳
      淑惠從事猥褻、性交行為，且已談妥猥褻、性交行為之價
      額，證人陳淑惠褪去內衣要與已放上保險套之證人黃仁澤
      從事猥褻、性交行為，揆諸上開說明，核被告甲○○、乙
      ○○2 人所為，均係犯刑法第231 條第1 項前段之意圖使
      女子與他人為猥褻、性交之行為，而媒介、容留以營利罪
      。
  ２、吸收關係及實質一罪：又所謂媒介係指居間介紹，使男女
      因行為人之介紹牽線行為而能與他人為性交或猥褻行為；
      容留則係提供為性交或  猥褻行為之場所而言，倘並有媒
      介行為，仍不失為容留行為之性質，因而容留、媒介之犯
      行性質上為吸收犯，在法律上評價為實質上一罪，被告甲
      ○○、乙○○意圖使女子與他人為猥褻、性交行為，而媒
      介以營利之低度行為，應為意圖使女子與他人為猥褻、性
      交行為，而容留以營利之高度行為所吸收，不另論罪。又
      刑法第231 條第1 項之圖利使人為性交或猥褻罪，本質上
      即屬營業性之犯罪態樣，而具有重複實行複次行為之特質
      ，故立法時顯已對此犯罪本質上具有反覆、延續實行之特
      徵有所認知，而預設將此反覆、延續實行之複次自然行為
      特別歸類總括評價為刑罰「構成要件單數」實質上一罪之
      「集合犯」。是被告林紀正、乙○○自99年3 月1 日起至
      99年3 月9 日晚間9 時15分許為警查獲止，新竹市○區○
      ○路215 號「晶鼎咖啡坊」擔任媒介人員，並基於容留女
      子與他人為猥褻、性交行為之單一集合犯意，以反覆、密
      接在上址之房間內，媒介來店內消費之不特定男客與所僱
      請之店內小姐進行「半套」或「全套」交易之猥褻、性交
      行為，應僅論以圖利容留為猥褻、性交行為之單純實質一
      罪。
  ３、共同正犯：被告甲○○受被告乙○○雇請而擔任「晶鼎咖
      啡坊」之登記負責人，並對「晶鼎咖啡坊」店內女子從事
      性交易一事知情。另被告乙○○則為「晶鼎咖啡坊」實際
      負責人並擔任櫃檯經理，負責媒介男客與其店內之女子為
      性交、猥褻之交易行為，是以被告甲○○、乙○○就本件
      犯行，有犯意聯絡及行為分擔，應論以共同正犯。
（二）量刑：爰審酌被告甲○○前無任何刑事紀錄，素行尚佳；
      另被告乙○○則前因妨害風化案件，經臺灣新竹地方法院
      檢察署檢察官於97年4月28日以97年度速偵字第948號為緩
      起訴處分確定，竟於98年5 月15日緩起訴期滿後，猶再犯
      本案，顯見素行不良，亦不知悔改，有渠等之臺灣高等法
      院被告前案紀錄表各1 份在卷可稽。又被告甲○○正值青
      壯，竟不循正常途徑獲取財物，反受同案被告乙○○雇請
      擔任「晶鼎咖啡坊」登記負責人，並與同案被告乙○○共
      同容留女子與他人從事性交、猥褻行為，所為嚴重敗壞社
      會善良風氣，助長性交易歪風，惟念渠等犯後終能坦認犯
      行，態度尚佳等一切情狀，分別量處如主文所示之刑，併
      諭知易科罰金之折算標準。
（三）至扣案之保險套1 個（已開封使用），係證人陳淑惠所有
      之物，業據被告乙○○、證人陳淑惠分別供稱、證稱在卷
      （見偵查卷第58頁，本院卷第20頁），非屬被告甲○○、
      乙○○所有之物，爰不另為沒收之宣告，附此敘明。
據上論斷，應依刑事訴訟法第273 條之1第1項、第299條第1項前
段，刑法第28條、第231條第1項前段、第41條第1項前段、第2項
，刑法施行法第1條之1第1項、第2項但書，判決如主文。
本案經檢察官洪期榮到庭執行職務。
中    華    民    國    99    年    7     月    28    日
                    刑事第九庭法  官    劉兆菊
以上正本證明與原本無異。
如不服本判決應於收受本判決後10日內向本院提出上訴書狀，上
訴書狀應敘述具體理由。上訴書狀未敘述上訴理由者，應於上訴
期間屆滿後20日內補提理由書狀於本院「切勿逕送上級法院」。
中    華    民    國    99    年    7     月    28    日
                              書記官    林兆嘉
附錄本案論罪科刑法條：
中華民國刑法第231條第1項：
意圖使男女與他人為性交或猥褻之行為，而引誘、容留或媒介以
營利者，處5 年以下有期徒刑，得併科10萬元以下罰金。以詐術
犯之者，亦同。

司法院資訊處製作；財團法人民間司法改革基金會備份。
